【裁判字號】    98,台上,2979
【裁判日期】    980527
【裁判案由】    違反毒品危害防制條例
【裁判全文】
最高法院刑事判決            九十八年度台上字第二九七九號
上  訴  人  甲○○  民國59年10月28日生
選任辯護人  周信宏律師
            高榮志律師
上列上訴人因違反毒品危害防制條例案件，不服台灣高等法院中
華民國九十八年三月五日第二審判決（九十七年度上訴字第五八
三九號，起訴案號：台灣桃園地方法院檢察署九十七年度偵字第
一四九三八號），提起上訴，本院判決如下：
    主  文
上訴駁回。
    理  由
按刑事訴訟法第三百七十七條規定：上訴於第三審法院，非以判
決違背法令為理由，不得為之。是提起第三審上訴，應以原判決
違背法令為理由，係屬法定要件。如果上訴理由書狀並未依據卷
內訴訟資料，具體指摘原判決不適用何種法則或如何適用不當，
或所指摘原判決違法情事，顯與法律規定得為第三審上訴理由之
違法情形，不相適合時，均應認其上訴為違背法律上之程式，予
以駁回。本件原審經審理結果，認為上訴人甲○○於民國九十七
年七月一日下午，與綽號「阿福」之不詳姓名成年男子，自中國
大陸廣東省珠海地區運輸、私運第二級毒品甲基安非他命三包（
驗前總淨重共六七一．一七公克，驗餘總淨重計六七０．九公克
），經澳門搭機於同日晚間十一時二十五分許抵達我國桃園國際
機場，而將上開毒品私運、運輸進入台灣地區，旋為警查獲，犯
行明確，因而撤銷第一審之科刑判決，改判仍依想像競合犯從一
重論上訴人以共同運輸第二級毒品罪，處有期徒刑柒年貳月，及
為相關從刑之宣告。係以上開事實，業據上訴人供認不諱，並有
扣案之甲基安非他命、已拆縫內褲，及卷附內政部警政署刑事警
察局九十七年七月二十三日刑鑑字第0970099138號鑑定書可資佐
證，足證上訴人之自白與事實相符，犯行洵堪認定；並以，上訴
人所供：本件委請伊攜帶毒品入境之「福來」，其真實姓名為「
紀宏彰」等語，縱或屬實，該「紀宏彰」之人與上訴人僅係共同
正犯關係，上訴人並非供出毒品之來源，進而再破獲毒品提供者
或毒販前手，上訴人又未曾經檢察官同意適用證人保護法之規定
，因其供述而使檢察官得以追訴其他正犯或共犯，此與毒品危害
防制條例第十七條及證人保護法第十四條第一項之規定均有不符
，無從據以減輕其刑各等情。俱憑卷內資料說明論證、指駁綦詳
。從形式上觀察，原判決尚無足以影響判決結果之違背法令情形
存在。上訴意旨略稱：(1)上訴人係因年邁父親需錢治病，而遭人
利用誤觸法網，應依刑法第五十七條規定減輕其刑。(2)上訴人供
出毒品上線資料，卻未獲查明給予減刑之機會。原判決認定本件
不合前揭毒品危害防制條例及證人保護法規定減輕其刑之情形，
似憑台灣桃園地方法院檢察署九十八年二月十九日桃檢玲昃九七
偵一四九三八字第一一七八二號覆函為依據，但未說明該函文何
以具證據能力，有理由不備之違誤。且該覆函係於九十八年二月
二十三日始經原審收文，已在原審同年月十九日審判期日之後，
並未經於審判期日合法調查，原判決仍採為論斷依據，有應於審
判期日調查之證據而未予調查之違背法令等語。惟查：(一)、原判
決已說明其審酌量刑之情形，並在法定刑度內而為量刑，尚無逾
越法律規定範圍或濫用權限情事，自無違法可指。(二)、依原判決
上揭理由之論斷，其認定上訴人不合毒品危害防制條例第十七條
及證人保護法第十四條第一項之規定得予減輕其刑之情形，並未
引用台灣桃園地方法院檢察署九十八年二月十九日桃檢玲昃九七
偵一四九三八字第一一七八二號覆函為依據。是其未贅述該覆函
之證據能力又未及於審判期日踐行調查程序，俱於判決不生影響
，此與得執為第三審上訴理由之違法情形，並不相適合。經核上
訴意旨，係置原判決所為明白論斷於不顧，仍持已為原判決指駁
之陳詞，專憑己意再事爭辯，或任意指摘原判決違法，難認已符
合首揭法定之第三審上訴要件。本件上訴違背法律上之程式，應
予駁回。
據上論結，應依刑事訴訟法第三百九十五條前段，判決如主文。
中    華    民    國  九十八  年    五    月  二十七  日
                      最高法院刑事第九庭
                          審判長法官  邵  燕  玲
                                法官  李  伯  道
                                法官  孫  增  同
                                法官  蔡  彩  貞
                                法官  林  俊  益
      本件正本證明與原本無異
                                      書  記  官
中    華    民    國  九十八  年    六    月    三    日
                                                      V


司法院資訊處製作；財團法人民間司法改革基金會備份。
